# 集团积分的会计处理

提问人：刘小牛快跑 时间：2022-05-26 23:15:45
陈版主您好，想咨询一下A集团下属所有子公司授予消费者的积分可以在集团内通用，积分交易通过集团内一家专门的积分池来和各公司进行结算。如果消费者拿在子公司B 消费获得的积分在子公司C 进行消费，则B需要向积分池支付相应价款，积分池需要向C 支付相应价款。C的收款总金额并未减少，只是一部分向消费者收取，一部分和资金池结算，对于和资金池结算的部分能否做主营业务收入，谢谢

回答人：chenyiwei
在满足下列特定条件的前提下，应可以认可确认为主营业务收入：
1 、该安排本身总体上是公允的，不存在集团内部对特定主体的利益倾斜；
2 、积分池资金的归集和拨付遵循统一、清晰的规则，且该积分池内的资金仅来源于发放积分的企业从外部客户收取的价款中相当于积分公允价值的部分；
3 、C公司是积分兑换提供商品或服务消费的主要责任人。